---
title: "Single estimator assessment"
output: html_document
params:
  exclude_medical: FALSE
  liba_filter: No
  megabesh: Amos Eyal
  month_filter: No
  threshold: 4
  filepath: data.xlsx
---

```{r setup, include=FALSE,warning=FALSE}
knitr::opts_chunk$set(echo = TRUE)
library(dplyr)
library(ggplot2)
library(reshape2)
library(gridExtra)
library(readxl)
library(pander)
source(file.path("R","utils.R"))#, encoding = 'WINDOWS-1255')
#source("R/one_megabesh_stats.R")#, encoding = 'WINDOWS-1255')
source(file.path("R","statistical_tests.R"))#, encoding = 'WINDOWS-1255')

getXls <- function(){
  xls <- readExcel(params$filepath)
  xls <- xls %>% distinct()
  xls
}

getRaw <- function(){
  xls <- getXls()
  raw <-
    parseRawData(xls, exclude_medical = params$exclude_medical)
  raw
}

getMegabeshRaw <- function(){
  if(is.null(params$megabesh)) return(NULL)
  getRaw() %>% filter(megabesh == params$megabesh)
}

getPerSoldier <- function(){
  raw <- getRaw()
  if(is.null(raw)) return(NULL)
  getDataPerSoldier(raw)
}

getPerSoldierForMegabesh <- function(){
  megabeshRaw <- getMegabeshRaw()
  if(is.null(megabeshRaw)) return(NULL)
  getDataPerSoldier(megabeshRaw)
}

getPerSoldierFiltered <- function(){
  perSoldier <- getPerSoldier()
  
  if(is.null(perSoldier)) return(NULL)
  to_return <- perSoldier
  
  if(params$liba_filter == "Liba"){
    to_return <- perSoldier %>% filter(Liba)
  } else if(params$liba_filter == "NonLiba"){
    to_return <- perSoldier %>% filter(!Liba)
  }
  
  if(params$month_filter=="Aug"){
    to_return <- to_return %>% filter(GibushMonth == "Aug")
  } else if(params$month_filter=="Nov"){
    to_return <- to_return %>% filter(GibushMonth == "Nov")
  }  else if(params$month_filter=="Mar"){
    to_return <- to_return %>% filter(GibushMonth == "Mar")
  }
  
  return(to_return)
}



getMegabeshPerSoldierFiltered <- function(){
  perSoldier <- getPerSoldierForMegabesh()
  if(is.null(perSoldier)) return(NULL)
  
  to_return <- perSoldier
  
  if(is.null(perSoldier)) return(NULL)
  if(params$liba_filter == "Liba"){
    to_return <- perSoldier %>% filter(Liba)
  } else if(params$liba_filter == "NonLiba"){
    to_return <- perSoldier %>% filter(!Liba)
  }
  
  if(params$month_filter=="Aug"){
    to_return <- to_return %>% filter(GibushMonth == "Aug")
  } else if(params$month_filter=="Nov"){
    to_return <- to_return %>% filter(GibushMonth == "Nov")
  }  else if(params$month_filter=="Mar"){
    to_return <- to_return %>% filter(GibushMonth == "Mar")
  }
  
  return(to_return)
}

is_majority_liba <- function(df){
  if(nrow(df %>% filter(Liba))>0) {
    libaSize <- df %>% filter(Liba) %>% select(number_of_soldiers_in_tsevet) %>% unlist()
  } else{
    return(FALSE)
  }
  if(nrow(df %>% filter(!Liba))>0) {
    
    nonlibaSize <- df %>% filter(!Liba) %>% select(number_of_soldiers_in_tsevet) %>% unlist()
  } else{
    return(TRUE)
  }
  return (libaSize > nonlibaSize)
  
}

getMegabeshGibushim <- function(){
  megabeshRaw <- getMegabeshRaw()
  if(is.null(megabeshRaw)) return(NULL)
  megabeshRaw$Liba <- ifelse(as.numeric(as.character(megabeshRaw$Mitam))>1,T,F)
  teams <- megabeshRaw %>% group_by(Date,Tsevet,Liba) %>% summarize(number_of_soldiers_in_tsevet = n())
  unique_dates <- unique(teams$Date)
  cleanTeams <- data.frame()
  for (unique_date in unique_dates){
    this_gibush <- teams %>% ungroup() %>% filter(Date==unique_date)
    liba <- is_majority_liba(this_gibush)
    num_soldiers <- sum(this_gibush$number_of_soldiers_in_tsevet)
    cleanTeams <- bind_rows(cleanTeams,data.frame(Date = unique_date,Liba = liba,number_of_soldiers_in_tsevet = num_soldiers))
  }
  cleanTeams
}

```

```{r, echo=F}
#pander(paste("Statistics for",params$megabesh))
```


```{R, echo=F,warning=FALSE,message=FALSE,error=FALSE}

#parameters = data.frame(Megabesh = params$megabesh,
#                        exclude_medical = params$exclude_medical,
#                        Filter_by_liba = params$liba_filter,
#                        Filter_by_month = params$month_filter)

pander(paste("<p><B>Name:</B>",params$megabesh,"</p>
<p><B>Exclude those with medical reaspons?:</B>",params$exclude_medical,"</p>
<p><B>Specific liba/not liba filter?:</B>",params$liba_filter,"</p>
<p><B>Specific month fliter?:</B>",params$month_filter,"</p>"))

```

## נתוני גיבוש


```{R, echo=F,warning=FALSE}
teams <- getMegabeshGibushim()

if(is.null(teams)) return(NULL)
liba <- teams %>% filter(Liba)
nonliba <- teams %>% filter(!Liba)
pander(paste("Number of gibushim :",nrow(teams),"<BR>
Number of Liba teams :",nrow(liba),"<BR>
Number of non-Liba teams :",nrow(nonliba)))
```

## נתוני חיילים

```{R, echo=F,warning=FALSE}
megabeshPerSoldier <- getMegabeshPerSoldierFiltered()
if(is.null(megabeshPerSoldier)) return(NULL)
total <- nrow(megabeshPerSoldier)
finished <- megabeshPerSoldier %>% filter(FinishedMaslul) %>% nrow()
didNotFinish <- megabeshPerSoldier %>% filter(!FinishedMaslul) %>% nrow()
started <- megabeshPerSoldier %>% filter(StartedMaslul) %>% nrow()
didNotStart <- megabeshPerSoldier %>% filter(!StartedMaslul) %>% nrow()

pander(paste("Number of evaluated soldiers:",total,"<BR>
          Finished maslul:",finished,"<BR>
          Didn't finish maslul:",didNotFinish,"<BR>
          Start maslul:",started,"<BR>
          Did not start:",didNotStart))
```

## דיוק Hit/Miss

```{R, echo=F,warning=FALSE,message=FALSE,error=FALSE}

megabeshPerSoldier <- getMegabeshPerSoldierFiltered()
scoresMaarih <- getScores(megabeshPerSoldier)
#hitmiss <- hitMissStats(scores,threshold = params$threshold)
hitmissMegabesh <- hitMissConfusionMatrix(scoresDF = scoresMaarih,threshold = params$threshold)
if(nrow(hitmissMegabesh) > 0) pander(hitmissMegabesh)

```

```{R, echo=F,warning=FALSE}

getHitMissText <- function(hitmiss){
  paste0("<b>Hit/Miss = ",format(hitmiss$hitVsMiss,digits = 3,scientific = F),"</b><BR>= (", hitmiss$tp ," + ",hitmiss$tn ,")/(",hitmiss$fp," + ",hitmiss$fn,")
          <BR><BR><b>Accept precision = ",format(hitmiss$precision,digits = 3,scientific = F),"</b><BR>= ",hitmiss$tp ,"/(",hitmiss$tp," + ",hitmiss$fp,")
          <BR><BR><b>Reject precision = ",format(hitmiss$precisionNot,digits = 3,scientific = F),"</b><BR>= ",hitmiss$tn ,"/(",hitmiss$tn," + ",hitmiss$fn,")")
}
```

```{R, echo=F,warning=FALSE,message=FALSE,error=FALSE}

megabeshPerSoldier <- getMegabeshPerSoldierFiltered()

scoresMegabesh <- getScores(megabeshPerSoldier)
hitmissMegabesh <- hitMissStats(scoresMegabesh,threshold = params$threshold)

perSoldier <- getPerSoldierFiltered()
scores <- getScores(perSoldier)
hitmissAll <- hitMissStats(scores,threshold = params$threshold)

rawOthers <- getRaw() %>% filter(megabesh != params$megabesh)
perSoldierOthers <- getDataPerSoldier(rawOthers) %>% semi_join(megabeshPerSoldier,by='Code')

scoresDFOthers <- getScores(perSoldierOthers)
hitmissOthers <- hitMissStats(scoresDFOthers,threshold = params$threshold)


pander(paste("<B>This megabesh:</B><p>This megabesh:",getHitMissText(hitmissMegabesh),"</p>
             <p><B>Entire gibush:</B></p>",getHitMissText(hitmissAll),"</p><p><B>Megabshism evaluating the same soldiers as me:</B></p>",getHitMissText(hitmissOthers),"</p>"))

```

## התפלגות ציון לפי תכונה

```{R, echo=F,warning=FALSE,message=FALSE,error=FALSE}

library(reshape2)
megabeshPerSoldier <- getMegabeshPerSoldierFiltered()
scoresDF <- getScores(megabeshPerSoldier)

scores <- scoresDF %>% select(FinishedFactor,
                              PressureSkills,
                              PhysicalSkills,
                              MotivationSkills,
                              CognitiveSkills,
                              CommanderSkills,
                              TeamSkills,
                              UnitSuitability)

scores$Finished <- ifelse(as.character(scores$FinishedFactor),"Finished maslul","Did not finish maslul")
scores$FinishedFactor <- NULL
melted <- melt(scores)

ggplot(melted,aes(x = value,fill = variable)) +
  geom_histogram(alpha=0.8, bins = 7) +
  facet_grid(variable ~ .) + 
  ylab('Number of soldiers')

```

## התפלגות ציון לפי תכונה בהשוואה למעריכים אחרים שהעריכו את אותם החיילים ולכלל המעריכים

```{R, echo=F,warning=FALSE,message=FALSE,error=FALSE}
library(ggplot2)
traits_comparison <- function(trait){
  megabeshPerSoldier <- getMegabeshPerSoldierFiltered()
  if(is.null(megabeshPerSoldier)) return(NULL)
  scoresDF <- getScores(megabeshPerSoldier)
  
  
  scores <- scoresDF %>% select(trait,FinishedFactor) %>% rename_(param = trait, Finished = 'FinishedFactor')
  
  scores$Finished <- ifelse(as.character(scores$Finished),"Finished maslul","Did not finish maslul")
  megabeshPlot = ggplot(scores, aes(x=param)) +
    geom_histogram(alpha=0.8, bins = 7) +
    ggtitle("This megabesh") + 
    ylab('Number of soldiers') + 
    xlab(trait)
  
  
  rawOthers <- getRaw() %>% filter(megabesh != params$megabesh)
  perSoldierOthers <- getDataPerSoldier(rawOthers) %>% semi_join(megabeshPerSoldier,by='Code')
  
  scoresDFOthers <- getScores(perSoldierOthers)
  scoresOthers <- scoresDFOthers %>% select(trait,FinishedFactor) %>% rename_(param = trait, Finished = 'FinishedFactor')
  
  scoresOthers$Finished <- ifelse(as.character(scoresOthers$Finished),"Finished maslul","Did not finish maslul")
  othersPlot = ggplot(scoresOthers, aes(x=param)) +
    geom_histogram(alpha=0.8, bins = 7) +
    ggtitle("Same soldiers megabshim") + 
    ylab('Number of soldiers') + 
    xlab(trait)
  
  perSoldierAll <- getDataPerSoldier(rawOthers)
  
  scoresDFAll <- getScores(perSoldierAll)
  scoresAll <- scoresDFAll %>% select(trait,FinishedFactor) %>% rename_(param = trait, Finished = 'FinishedFactor')
  
  scoresAll$Finished <- ifelse(as.character(scoresAll$Finished),"Finished maslul","Did not finish maslul")
  allPlot = ggplot(scoresAll, aes(x=param)) +
    geom_histogram(alpha=0.8, bins = 7) +
    ggtitle("All megabshim") + 
    ylab('Number of soldiers') + 
    xlab(trait)
  
  return(gridExtra::grid.arrange(megabeshPlot,othersPlot,allPlot))
  
}
```

### התאמה ליחידה

```{R, echo=F,warning=FALSE}
traits_comparison('UnitSuitability')
```

### יכולת פיקוד

```{R, echo=F,warning=FALSE}
traits_comparison('CommanderSkills')
```

### עבודת צוות

```{R, echo=F,warning=FALSE}
traits_comparison('TeamSkills')
```

### יכולת פיזית

```{R, echo=F,warning=FALSE}
traits_comparison('PhysicalSkills')
```

### עמידה בתנאי לחץ

```{R, echo=F,warning=FALSE}
traits_comparison('PressureSkills')
```

### מוטיבציה

```{R, echo=F,warning=FALSE}
traits_comparison('MotivationSkills')
```

### יכולת קוגניטיבית

```{R, echo=F,warning=FALSE}
traits_comparison('CognitiveSkills')
```

## מתאם בין ציוני תכונה לבין ציוני התאמה ליחידה, מעריך בודד וכלל המעריכים

```{R, echo=F,warning=FALSE}
traits_corr <- function(sliceByFinished = F){
  scoresDFMegabesh <- getScores(megabeshPerSoldier)
  scoresDFAll <- getScores(perSoldier)
  if(!sliceByFinished){
    
    unitSuitabilityCorrelationMegabesh <- connectionBetweenTraitAndUnitSuitability(scoresDFMegabesh)
    correlationMegabesh <- data.frame(trait = names(unitSuitabilityCorrelationMegabesh),
                                      val = unitSuitabilityCorrelationMegabesh,
                                      population = params$megabesh)
    
    
    unitSuitabilityCorrelationALL <- connectionBetweenTraitAndUnitSuitability(scoresDFAll)
    correlationAll <- data.frame(trait = names(unitSuitabilityCorrelationALL),
                                 val = unitSuitabilityCorrelationALL,
                                 population = 'All')
    
    correlations <- bind_rows(correlationMegabesh,correlationAll)
    
    #correlations <- data.frame(trait = names(unitSuitabilityCorrelation), val = unitSuitabilityCorrelation)
    g <- ggplot(data = correlations,aes(x = trait,y = val,fill = trait)) + geom_col() + 
      xlab('Trait') + ylab("Spearman") + 
      facet_grid(.~population) +
      ggtitle(paste("Spearman correlation between Unit Suitability and other traits")) + 
      theme(axis.text.x = element_text(angle = 90, hjust = 1),legend.position="none")
    
    return(g)
    
  } else{
    finisherScores <- scoresDF %>% filter(FinishedFactor ==TRUE)
    nonFinisherScores <- scoresDF %>% filter(FinishedFactor == FALSE)
    
    unitSuitabilityCorrelationFinished <- connectionBetweenTraitAndUnitSuitability(finisherScores)
    finishedCorrelations <- data.frame(trait = names(unitSuitabilityCorrelationFinished), val = unitSuitabilityCorrelationFinished)
    g1 <- ggplot(data = finishedCorrelations,aes(x = trait,y = val,fill = trait)) + geom_col() + 
      xlab('Trait') + ylab("Spearman") + 
      ggtitle(paste("Spearman correlation between Unit Suitability and other traits for finishers")) +
      theme(axis.text.x = element_text(angle = 90, hjust = 1),legend.position="none")
    
    unitSuitabilityCorrelationNotFinished <- connectionBetweenTraitAndUnitSuitability(nonFinisherScores)
    notFinishedCorrelations <- data.frame(trait = names(unitSuitabilityCorrelationNotFinished), val = unitSuitabilityCorrelationNotFinished)
    
    
    g2 <- ggplot(data = notFinishedCorrelations,aes(x = trait,y = val,fill = trait)) + geom_col() + 
      xlab('Trait') + ylab("Spearman") + 
      ggtitle(paste("Spearman correlation between Unit Suitability and other traits for non-finishers")) +
      theme(axis.text.x = element_text(angle = 90, hjust = 1),legend.position="none")
    return(gridExtra::grid.arrange(g1,g2))
    
  }
}

traits_corr(F)
```

### מתאם בין תכונה להתאמה ליחידה, מסיימי מסלול לעומת לא מסיימי מסלול

```{R, echo=F,warning=FALSE,message=FALSE,error=FALSE, fig.height = 10}
traits_corr(T)
```

